# 代偿债务

提问人：hammi 时间：2012-02-21 20:06:37
A公司控股子公司应收A公司控股股东下属的企业款项已经全额计提坏账准备，本期子公司收到了A公司控股股东代为偿还的款项。问（ 1 ）该款项计入是否应该子公司资本公积？（ 2 ）如果，该款项计入资本公积，A公司在年底合并时，对子公司这部分资本公积如何抵消？（是全额抵消，还是按A公司持股比例抵消？）谢谢

回答人：chenyiwei
如果该关联债务人原先确实已经资不抵债，或者出现其他明显缺乏清偿能力的情况，因而当初全额计提坏账准备的判断是合理的，则母公司或其他关联企业的代偿实际上是基于各方之间的特殊关系而发生的，一般不会发生于无关联关系的独立第三方之间，因此债权人（A的子公司）收回原已全额计提坏帐准备的款项时，应计入资本公积处理。在A的合并报表层面，这部分资本公积中根据A对子公司的股权比例计算归属于A的部分体现为资本公积，归属该子公司的少数股东的部分计入少数股东权益。

提问人：ccsummer 时间：2012-02-22 10:29:01
回复 chenyiwei 的帖子
陈老师,计入资本公积,那账面应收账款和减值不是还挂着吗?

回答人：chenyiwei
借：银行存款，贷：应收帐款；借：坏帐准备，贷：资本公积。